【裁判字號】    92,訴,20
【裁判日期】    920124
【裁判案由】    毒品危害防制條例
【裁判全文】
臺灣臺中地方法院刑事判決                            九十二年度訴字第二號
    公  訴  人  臺灣臺中地方法院檢察署檢察官
    被      告  甲○○  男四十.
右列被告因違反毒品危害防制條例案件，經檢察官提起公訴（九十一年度毒偵字第二
七八二號號），本院判決如左：
    主  文
甲○○連續施用第一級毒品，處有期徒刑柒月。
扣案之殘留有海洛因之塑膠袋壹個沒收銷燬之；另注射針筒貳支均沒收。
    事  實
一、甲○○前因施用第二級毒品安非他命案件，經臺灣桃園地方法院裁定送觀察、勒
    戒後，認有繼續施用毒品之傾向，而由該院於八十七年十月二十六日裁定令入戒
    治處所施以強制戒治一年，並自八十七年十月二十九日起送戒治處所強制戒治，
    嗣因戒治期間，其成效經評定為合格，經該院於八十八年五月十一日裁定自八十
    八年五月二十四日起停止戒治，所餘戒治期間付保護管束，嗣又因於保護管束期
    間施用第二級毒品，經該院於八十八年七月二十七日裁定撤銷停止戒治，令入強
    制戒治處所施以強制戒治，詎其逃匿不到院戒治，於八十九年九月二十九日臺灣
    彰化地方法院檢察署檢察官查獲，暫留置彰化監獄等候執行強制戒治，臺灣桃園
    地方法院於八十九年十月十二日提回，自八十九年十月十三日至同年月十九日暫
    留置台北監獄，嗣自八十九年十月十九日起執行所餘之戒治期間，至九十年三月
    五日強制戒治執行期滿，再由臺灣桃園地方法院於九十年八月三十日以八十七年
    度壢簡字第二二六號判決免刑確定。詎甲○○猶不知悔改，明知海洛因係毒品危
    害防制條例所稱之第一級毒品，竟仍基於施用第一級毒品海洛因之概括犯意，自
    九十一年九月上旬某日起，至九十一年九月十一止，在台中縣潭子鄉○○路旁等
    地，以將海洛因放進注射針筒內施打之方式，連續施用第一級毒品海洛因多次。
    嗣於九十一年九月十二日（起訴書誤載為九月十一日）上午十一時許，在台中縣
    太平市○○街與民族路口為警查獲，並扣得其所有殘留有海洛因之塑膠袋一個、
    及其所有供施用海洛因所用之注射針筒二支（起訴書誤載為一支）等物。（保安
    處分部分，另經本院於九十一年九月十二日以九十一年度毒聲字第二五八一號令
    入戒治處所施以強制戒治一年）。
二、案經台中縣警察局霧峰分局報請臺灣臺中地方法院檢察署檢察官偵查起訴。
    理  由
一、右揭事實，業據被告甲○○於警訊及偵審時均坦白承認，且其於九十一年九月十
    二日為警查獲時所採集之尿液經送檢驗結果，呈嗎啡陽性反應，此有台中縣衛生
    局九十一年十月十六日第０一四一八八號檢驗尿水報告書一紙附卷可稽，復有被
    告所有殘留有海洛因之塑膠袋一個、及其所有供施用海洛因所用之注射針筒二支
    等物扣案足資佐證，足徵被告之自白與事實相符，堪以採信。又被告前因施用第
    二級毒品安非他命案件，經臺灣桃園地方法院裁定送觀察、勒戒後，認有繼續施
    用毒品傾向，而由該院於八十七年十月二十六日裁定令入戒治處所施以強制戒治
    一年，並自八十七年十月二十九日起送戒治處所強制戒治，嗣因戒治期間，其成
    效經評定為合格，經該院於八十八年五月十一日裁定自八十八年五月二十四日起
    停止戒治，所餘戒治期間付保護管束，嗣又因於保護管束期間施用第二級毒品，
    經該院於八十八年七月二十七日裁定撤銷停止戒治，令入強制戒治處所施以強制
    戒治，詎其逃匿不到院戒治，於八十九年九月二十九日臺灣彰化地方法院檢察署
    檢察官查獲，暫留置彰化監獄等侯執行強制戒治，臺灣桃園地方法院於八十九年
    十月十二日提回，自八十九年十月十三日至同年月十九日暫留置台北監獄，嗣自
    八十九年十月十九日起執行所餘之戒治期間，至九十年三月五日強制戒治執行期
    滿，再由臺灣桃園地方法院於九十年八月三十日以八十七年度壢簡字第二二六號
    判決免刑確定等情，此有臺灣臺中地方法院檢察署刑案資料查註紀錄表及臺灣高
    等法院被告全國前案紀錄表各一份及上開判決書一份附卷可按。本件被告經依毒
    品危害條例第三十五條第三款及第二十三條第一項為免刑判決確定後，五年內再
    犯同條例第十條第一項之施用毒品罪，本件事證明確，被告犯行洵堪認定。
二、查海洛因係毒品危害防制條例第二條第二項所定之第一級毒品，不得非法持有及
    施用。而被告經依同條例第二十條第二項強制戒治期滿，再依同條例第三十五條
    第三款及第二十三條第一項為免刑判決確定後，五年內再犯同條例第十條之罪，
    不適用應先經觀察、戒勒之規定，亦為同條例第二十三條第二項前段所明定。是
    核被告甲○○施用海洛因之行為，係犯毒品危害防制條例第十條第一項之施用第
    一級毒品罪。被告為施用毒品海洛因而持有海洛因之低度行為，為其施用之高度
    行為所吸收，不另論罪。又被告先後多次施用毒品海洛因之行為，時間緊接，手
    段相同，所犯構成要件復相同，顯係基於概括犯意反覆為之，為連續犯，應依刑
    法第五十六條前段之規定論以一罪，並依法加重其刑。爰審酌被告所為嚴重戕害
    自己身體健康，惟並未危及他人，本件犯罪動機、目的、手段、犯罪情節，並審
    酌本案其施用毒品海品因之期間，犯罪所生之危害及被告犯後坦承犯行，態度良
    好等一切情狀，量處如主文所示之刑，以示懲儆。
三、為警查扣之塑膠袋一個，其上殘留有海洛因，且該殘留有海洛因之塑膠袋一個，
    係被告所有，供其施用海洛因所用等情，業據被告坦承明確，而因海洛因已無法
    自該塑膠袋剝離，均應認屬毒品，應依毒品危害防制條例第十八條第一項前段之
    規定宣告沒收銷燬之。另扣案之注射針筒二支，則為被告所有，供其施用海洛因
    所用等情，亦經被告供明在卷，自應依刑法第三十八條第一項第二款之規定沒收
    之。
據上論斷，應依刑事訴訟法第二百九十九條第一項前段，毒品危害防制條例第十條第
一項、第二十三條第二項前段、第十八條第一項前段，刑法第十一條、第五十六條、
第三十八條第一項第二款，判決如主文。
本案經檢察官吳祚延到庭執行職務。
中      華      民      國    九十二    年      一      月    二十四    日
                                        臺灣臺中地方法院刑事第七庭
                                            法  官  曾  佩  琦
右正本證明與原本無異。
如不服本判決，應於送達後十日內向本院提出上訴狀 （須附繕本） ，上訴於台灣高
等法院台中分院。
                                            書記官
中      華      民      國    九十二    年      一      月    二十四    日
附錄本案論罪科刑法條全文：
毒品危害防制條例第十條第一項：
施用第一級毒品者，處六月以上五年以下有期徒刑。


司法院資訊處製作；財團法人民間司法改革基金會備份。
